臺灣新竹地方法院刑事宣示判決筆錄
110年度易字第819號
公  訴  人  臺灣新竹地方檢察署檢察官
被      告  陳煒翔


            陳聖奇


上列被告因恐嚇案件，經檢察官提起公訴（110年度偵字第9836
號）後，聲請改依協商程序而為判決，本院於民國111年3月23日
16時在本院刑事第二法庭宣示判決，出席職員如下：
                                法  官  李建慶
                                書記官  張慧儀
法官起立朗讀判決主文、犯罪事實要旨、處罰條文、附記事項及
告以上訴限制、期間並提出上訴狀之法院，且諭知記載其內容：
本院判決如下：
一、主  文
    陳煒翔共同犯恐嚇罪，處拘役參拾日，如易科罰金，以新臺
    幣壹仟元折算壹日。
　　陳聖奇共同犯恐嚇罪，處拘役參拾日，如易科罰金，以新臺
    幣壹仟元折算壹日。扣案之斧頭壹把沒收。
二、犯罪事實要旨：
　　陳煒翔為外送員，於民國110年7月27日22時50分許，在新竹
    市東區光復路一段與介壽路口「胖老爹炸雞店」前，與同為
    外送員之沈品傑、林哲維二人互看不順眼而發生爭執，陳煒
    翔心生不滿，撥打電話給其弟陳聖奇到場。陳煒翔與陳聖奇
    二人竟基於恐嚇之共同犯意聯絡，陳聖奇先從機車置物箱取
    出斧頭一把當場揮舞，陳煒翔則憑藉陳聖奇之斧頭，強勢要
    求沈品傑道歉，致沈品傑心生畏懼，嗣警方獲報到場，並扣
    得陳聖奇所有之斧頭一把而查悉上情。　　
三、處罰條文：
    刑法第305條。
四、協商判決除有刑事訴訟法第455條之4第1項第1款於本訊問程
    序終結前，被告撤銷協商合意或檢察官撤回協商聲請者；第
    2款被告協商之意思非出於自由意志者；第4款被告所犯之罪
    非第455條之2第1項所定得以協商判決者；第6款被告有其他
    較重之裁判上一罪之犯罪事實者；第7款法院認應諭知免刑
    或免訴、不受理者情形之一，及違反同條第2項「法院應於
    協商合意範圍內為判決；法院為協商判決所科之刑，以宣告
    緩刑或2年以下有期徒刑、拘役或罰金為限」之規定者外，
    檢察官與被告均不得上訴。
五、如有前項得上訴之情形，得自收受宣示判決筆錄送達之日起
    20日內，向本院提出上訴書狀，上訴於第二審法院。
本案經檢察官洪期榮提起公訴，檢察官邱宇謙到庭執行職務。
中　　華　　民　　國　　111 　年　　3 　　月　　23　　日
                  刑事第九庭  法  官  李建慶
以上正本證明與原本無異。  
如不服本判決應於收受送達後20日內向本院提出上訴書狀，並應
敘述具體理由；其未敘述上訴理由者，應於上訴期間屆滿後20日
內向本院補提理由書（均須按他造當事人之人數附繕本）「切勿
逕送上級法院」。告訴人或被害人如對於本判決不服者，應具備
理由請求檢察官上訴，其上訴期間之計算係以檢察官收受判決正
本之日期為準。　　　　　　　　　
中　　華　　民　　國　　111 　年　　3 　　月　　23　　日
                              書記官  張慧儀
附錄本案論罪科刑法條：
刑法第305條
以加害生命、身體、自由、名譽、財產之事恐嚇他人，致生危害
於安全者，處2年以下有期徒刑、拘役或9千元以下罰金。